臺灣桃園地方法院民事裁定
111年度勞訴字第19號
原      告  林俊卿  
被      告  台灣美光晶圓科技股份有限公司

法定代理人  盧東暉  
訴訟代理人  蔡惠娟律師
            劉彥玲律師
            李宛珍律師
上列原告與被告台灣美光晶圓科技股份有限公司間請求給付工資
事件，本院裁定如下：
    主  文
原告應於收受本裁定翌日起5日內向本院繳納第一審裁判費新臺
幣17,890元，逾期不繳，即駁回原告追加之訴。
    理  由
一、按提起民事訴訟，應依民事訴訟法第77條之13規定，按訴訟
    標的價額繳納裁判費，此乃必備之程式；而原告之訴起訴不
    合程式或不備其他要件者，法院應以裁定駁回之，但其情形
    可以補正者，審判長應定期間先命補正，此觀民事訴訟法第
    249條第1項但書第6款自明。又核定訴訟標的之價額，以起
    訴時之交易價額為準，無交易價額者，以原告就訴訟標的所
    有之利益為準；以一訴主張數項標的者，其價額合併計算之
    。但所主張之數項標的互相競合或應為選擇者，其訴訟標的
    價額，應依其中價額最高者定之，同法第77條之1第2 項、
    第77條之2第1項復有明文。復因定期給付涉訟，其訴訟標的
    之價額，以權利存續期間之收入總數為準，期間未確定時，
    應推定其存續期間，但超過5年者，以5年計算；另因確認僱
    傭關係或給付工資、退休金或資遣費涉訟，勞工起訴暫免徵
    收裁判費3分之2，同觀勞動事件法第11條、第12條第1 項亦
    悉。另請求確認僱傭關係存在及給付薪資，雖為不同訴訟標
    的，惟自經濟上觀之，其訴訟目的一致，不超出終局標的範
    圍，訴訟標的之價額，應擇其中價額較高者定之（最高法院
    110 年度台抗字第897 號裁定要旨參照）。
二、經查：
　㈠本件原告原起訴請求被告給付原告新臺幣（下同）2,563,150
    元，並回復僱傭關係等情，業經本院於民國111年6月29日核
    定訴訟標的金額為6,860,160元，並依勞動事件法第12條第1
    項之規定暫免徵收2/3，命原告應繳納第一審裁判費23,004
    元。嗣原告於111年8月3日具狀追加①請求確認僱傭關係存在
    ②被告應自110年12月17日起至原告復職之日止按月於每月工
    作末日給付給付原告114,336元及利息③被告應自106年1月17
    日起至原告復職之日止，按月提繳6,860元至原告勞工退休
    金專戶④確認被告104年10月23日華亞人字第00908號獎懲令
    無效⑤被告應回復原告專案經理之職銜並更新原告於104及10
    5年度的考績為甲等⑥被告應賠償原告新臺幣587,818元及利
    息⑦被告應賠償原告10萬元之精神慰撫金及利息。原告並將
    上開聲明與原聲明列為先位聲明，另增加備位聲明為被告應
    返還不當得利3,585,811元及利息。
　㈡本件原告前開追加之第①、②項聲明，均屬僱傭關係存在之聲
    明，與本院前於111年6月29日之補費裁定核定回復僱傭關係
    之聲明，俱屬經濟目的同一，故就原告追加之第①、②項聲明
    ，其訴訟標的之價額，應與原聲明請求回復僱傭關係中擇一
    價額最高為準，而此部分均以最長5年之工資計算，為6,860
    ,160元。另原告追加之第③項聲明，其訴訟標的金額為411,6
    00元（計算式：6,860×12×5＝411,600）；原告第④、⑤及⑥項
    聲明為確認懲戒處分無效、回復專案經理職銜及回復考績為
    甲等，並請求被告給付587,818元；其中第④、⑤項聲明獎懲
    令無效、回復專案經理職銜及考績為甲等，屬非財產上損害
    ，應各徵收裁判費3,000元，共計6,000元。第⑥項聲明請求
    被告給付587,818元；第⑦項聲明係主張於105年1月20日遭受
    辱罵，請求被告給付精神慰撫金100,000元。是本件先位之
    訴關於財產權部分之訴訟標的金額應核定為795萬9578元，
    而原告備位之訴之訴訟標的金額為3,585,811元，依照上開
    說明，應以價額高之先位之訴為核算裁判費，故本件就財產
    權之請求部分為795萬9578元，扣除前已經核算並繳費之686
    萬0160元，原告尚須就追加財產權請求1,099,418元（計算
    式7,959,578元-6,860,160元）之部分，補繳裁判費11,890 
    元，另加計非財產權部分之裁判費6,000元，合計為17,890
    元。故原告應補繳第一審裁判費17,890元。
三、從而，原告應尚須繳納17,890元。茲依民事訴訟法第249條
    第1項但書之規定，限原告於收受本裁定送達後5日內補繳裁
    判費，逾期不繳，即駁回其追加之訴，特此裁定。
中　　華　　民　　國　　111 　年　　9 　　月　　8 　　日
                  勞動法庭    法　官　游璧庄
正本係照原本作成。
本裁定關於訴訟標的價額核定之部分如有不服，得於裁定送達後
10日內向本院提出抗告狀，並應繳納抗告費新台幣1000元；命補
裁判費之部分，不得抗告。
中　　華　　民　　國　　111 　年　　9 　　月　　8 　　日
                              書記官  張琬青